臺灣彰化地方法院行政訴訟判決
                                        110年度交字第2號
原      告  李永吉  
被      告  交通部公路總局臺中區監理所

代  表  人  魏武盛（所長）

上列當事人間交通裁決事件，原告不服被告民國110年1月4日彰
監四字第64-IHA013122號裁決，提起行政訴訟，本院判決如下：
    主      文
原告之訴駁回。
訴訟費用新臺幣參佰元由原告負擔。
    事實及理由
壹、程序方面：
    本件係因不服道路交通管理處罰條例（下稱同條例）第8條
    之裁決而提起之撤銷訴訟，為行政訴訟法（下稱同法）第23
    7條之1所稱之交通裁決事件，應適用交通裁決事件訴訟程序
    ，爰依同法第237條之7之規定，不經言詞辯論逕行裁判。
貳、實體方面：
一、事實概要：
    原告李永吉於民國109年9月22日15時46分許，駕駛車牌號碼
    0000-00號自用小客車（下稱系爭車輛），行經彰化縣鹿港
    鎮台17線與濱海路附近，因「汽車駕駛人不依規定使用燈光
    者(經科學儀器採證)」之違規事由，遭民眾檢舉，嗣經彰化
    縣警察局鹿港分局員警以彰縣警交字第IHA013122號舉發違
    反道路交通管理事件通知單（下稱違規通知單）逕行舉發，
    被告交通部公路總局臺中區監理所依道路交通管理處罰條例
    （下稱同條例）第42條之規定，於110年1月4日以彰監四字
    第64-IHA013122號裁決書（下稱原處分）裁處原告罰鍰新臺
    幣（下同）1,200元。原告不服，提起本件行政訴訟。
二、本件原告主張略以：
(一)原告在台17線與濱海路，原告行駛於右轉主線道路上右轉，
    並未占用他人車道，被檢舉未依規定使用方向燈，原告不服
    。
(二)原告並聲明：原處分撤銷，訴訟費用由被告負擔。
三、被告則答辯以：
(一)查原告所有系爭車輛於上揭時、地，由彰化縣警察局鹿港分
    局以上揭違規通知單，舉發「汽車駕駛人不依規定使用燈光
    」之違規行為，本件既有舉發員警109年9月22日填製之上揭
    違規通知單、彰化縣警察局鹿港分局109年12月2日鹿警分五
    字第1090030982號函及採證光碟各1份在卷可佐，違規事實
    應堪認定。
(二)經檢視警方所提供之檢舉影片內容，（錄影畫面顯示時間20
    20/09/22 15：46：53～020/09/22 15：46：56）系爭車輛由
    原行駛路線的右側車道進入岔路口後右轉時未依規定使用方
    向燈。是被告依同條例第42條及違反道路交通管理事件統一
    裁罰基準表之規定，裁處原告罰鍰1,200元，核無違誤。
(三)被告並聲明：駁回原告之訴，訴訟費用由原告負擔。
四、本院之判斷：
(一)按道路交通安全規則第91條第1項第1款規定：「行車遇有轉
    向、減速暫停、讓車、倒車、變換車道等情況時所用之燈光
    及駕駛人之手勢，應依下列規定：一、右轉彎時，應先顯示
    車輛前後之右邊方向燈光，或由駕駛人表示左臂向上，手掌
    向右微曲之手勢。」同條例第42條規定：「汽車駕駛人，不
    依規定使用燈光者，處新臺幣一千二百元以上三千六百元以
    下罰鍰。」
(二)本件如事實概要欄所述之事實，為兩造所不爭執，並有上揭
    違規通知單、原處分之裁決書及送達證書各1份在卷可佐，
    堪可認定。是本件之爭執在於原告有無於上揭時、地，駕駛
    系爭車輛未依規定使用方向燈之違規行為？
(三)經本院勘驗被告提供之採證光碟，結果顯示：
　　檔案名稱：5891-P8(IHA013122)
時      間        內    容 15：46：53 車號0000-00自小客車此時尚未越過停止線，前方號誌為綠燈，正準備右轉 15：46：54 至15：46： 55　　 該自小客車正在右轉，未見有使用方向燈。 15：46：56 該自小客車後方煞車燈有短暫亮起。 
    查上開畫面尚屬流暢，且其場景、光影、色澤均屬正常，難
    認有何經修改、剪接或變造等人為造作之情。
(四)依上開勘驗結果可知，系爭車輛於【15：46：54至15：46：
    55】右轉彎時，未顯示方向燈即右轉等情，是原告確有未依
    規定使用方向燈之違規行為。至原告主張：當時於主線道路
    上右轉，並未占用他人車道云云，與本件違規情節無涉，縱
    然為真，亦不能為有利原告之認定，亦予敘明。
五、綜上所述，系爭車輛有於上揭時、地，右轉彎未使用方向燈
    之違規行為，被告以原處分對原告裁處罰鍰1,200元，核無
    違誤，原告之訴為無理由，應予駁回。
六、本件判決基礎已臻明確，兩造其餘之攻擊防禦方法及訴訟資
    料經本院審酌後，核與判決結果不生影響，無一一論述之必
    要，附予敘明。
七、本件第一審裁判費為300元，應由原告負擔，爰確定第一審
    訴訟費用額如主文第2項所示。
據上論結，本件原告之訴為無理由，依行政訴訟法第98條第1項
前段、第237條之7、第237條之8第1項，判決如主文。
中　　華　　民　　國    110    年    7    月    12    日
                        行政訴訟庭  法   官  張鶴齡
以上正本證明與原本無異。
如不服本判決，應於送達後20日內向本院提出上訴狀，其未表明上訴理由者，應於提出上訴後20日內向本院補提理由書(須按他造人數附繕本)。上訴理由應表明原判決所違背之法令及其具體內容，或依訴訟資料可認為原判決有違背法令之具體事項。　　　　　　　　　　　　　
中　　華　　民　　國　　110 　年　　7 　　月　　12　　日
                                   書記官  黃當易